臺灣嘉義地方法院刑事判決　　　　　　　　　　　　　九十二年度易字第三一○號
　　公　訴　人　臺灣嘉義地方法院檢察署檢察官
　　被　　　告　乙○○
右列被告因偽造文書案件，經檢察官聲請簡易判決處刑（九十二年度偵字第二八四九
號），及移
刑，改依通常程序審理，判決如左：
    主  文
乙○○偽造署押，足以生損害於公眾及他人，處有期徒刑參月，如易科罰金，以參佰
元折算壹日。變造「丙○○」國民身分證上之乙○○相片壹張；附表編號一、二、三
所示偽造之「丙○○」簽名及指印，均沒收。
    事  實
一、乙○○與丙○○係姐妹關係，詎乙○○竟意圖為自己不法之所有，基於竊盜之犯
    意，於某不詳時間與地點，竊取丙○○之國民身分證一張（親屬間竊盜罪未據丙
    ○○提出告訴），並於不詳時間與地點，與不詳姓名年籍之成年人，共同基於變
    造特種文書之犯意聯絡，由乙○○提供其所有之本人照片一張，交由上開人士將
    其照片換貼在丙○○之國民身分證上，以此方式變造丙○○國民身分證。嗣於民
    國九十二年一月二十五日二十時許，乙○○在嘉義市○○街一二五號朋友住處，
    遇警查緝毒品案件，因其遭台灣嘉義地方法院檢察署通緝中，為恐員警識出其身
    分，竟向員警冒稱係其妹丙○○，而與警偕同回嘉義市警察局第一分局北鎮派出
    所，並於同年月日二十一時許，冒用丙○○之名義接受員警訊問，向員警甲○○
    出示前揭變造之丙○○國民身分證予以行使，復基於偽造署押之接續犯意，接續
    於附表編號一偽造丙○○之簽名二枚、指印五枚（筆錄為一式三份，合計偽造丙
    ○○之簽名六枚，指印十五枚），又於同日二十一時三十分許，為警採集尿液時
    ，接續在附表編號二偽造丙○○之簽名及指印各一枚，並在附表編號三偽造丙○
    ○之指印一枚，以表示其係丙○○，足以生損害於警察機關對於案件調查之正確
    性，及丙○○有被追訴審判之虞。嗣於同年三月三十一日，丙○○於偵查時親自
    到庭應訊，經採取丙○○指紋送內政部警政署刑事警察局鑑驗比對，始查悉上情
    。
二、案經臺灣嘉義地方法院檢察署檢察官自動檢舉偵查後聲請簡易判決處刑，經本院
    認不宜以簡易判決處刑，改依通常程序審理。
    理  由
一、訊據被告乙○○對於右揭犯罪事實，於本院審理時坦承不諱，核與被害人丙○○
    於偵訊及本院審理時指述之情節相符，並經證人即嘉義市警察局第一分局北鎮派
    出所員警甲○○、丁○○於本院審理時結證屬實。且丙○○於九十年九月二十五
    日以國民身分證於同年七月十四日在嘉義市遺失為由，向嘉義縣朴子戶政事務所
    申請補發國民身分證一節，亦有前開戶政事務所九十三年二月二十七日九三嘉朴
    戶字第五五二號函附補領國民身分證申請書一紙在卷可參，核與丙○○於本院審
    理時指述：伊身分證好幾年前失竊等語，互核相符。又被告於警詢中冒用丙○○
    名義捺印之指紋卡，與丙○○偵訊時親自按捺之指紋，二者經送內政部警政署刑
    事警察局比對結果發現，丙○○於警詢中遭被告冒用其名義捺印之指紋卡，與其
    當庭按捺之指紋不相符，但與該局檔存乙○○指紋卡之右拇指指紋相符，此有內
    政部警政署刑事警察局九十二年四月九日刑紋字第○九二○○五六五四二號鑑驗
    書一份附卷可稽。此外，復有嘉義市警察局第一分局北鎮派出所偵訊（調查）筆
    錄二份、毒品危害防制條例尿液送驗姓名對照表一份附卷足資佐證，足證被告之
    自白與事實相符。本件事證明確，被告犯行堪予認定。
二、按被告捺其指印在附表所示之各項文書（物品）上，係用以表明為丙○○之指印
    ，有代替丙○○簽名之意，及使人誤信為丙○○真正指印之虞，與偽造丙○○之
    簽名無異；再被告偽造丙○○簽名及指印之行為，使警察機關受有因被告資料錯
    誤而失其正確性之損害，並使丙○○受有被追訴及被告日後若不到案其可能被拘
    提、通緝之損害甚明。核被告所為，係犯刑法第二百十六條、第二百十二條行使
    變造特種文書罪及第二百十七條第一項之偽造署押罪。被告與不詳姓名年籍之成
    年人間，就上開變造國民身分證之犯行，有犯意之聯絡及行為之分擔，均為共同
    正犯。被告變造丙○○之國民身分證後持以行使，變造之低度行為應為行使之高
    度行為所吸收，不另論罪。又被告先後數次在附表編號一、二、三偽造簽名及指
    印，均係利用同一機會，在同一時段，於時間、空間緊接、密切不可分情況下，
    就同一犯罪構成事實，本於單一犯意接續進行，以實現一犯罪構成要件之單一行
    為，屬接續犯，應以一罪論。被告所犯上開二罪間，有方法、結果之牽連犯關係
  ，應從一重論以偽造署押罪。至被告在附表編號三偽造指印一枚之部分，起訴書
    雖未載及，惟因該行為與起訴之在附表編號一、二偽造簽名及指印之行為，屬接
    續之一行為，本院自得併予審理，附此敘明。爰審酌被告為逃避法律訴追之犯罪
    動機、犯罪之手段、所生之危害、及犯罪後坦承犯行，態度良好等一切情狀，量
    處如主文所示之刑，並諭知易科罰金之折算標準，以示懲儆。至未扣案之變造「
    丙○○」國民身分證上，所貼乙○○相片一張，係被告所有，供犯罪所用之物，
    業據其供承在卷，既無證據證明業已滅失，爰依刑法第三十八條第一項第二款之
    規定宣告沒收。又附表編號一、二、三所示偽造之「丙○○」簽名及指印（編號
    一其中二份筆錄分別附於嘉義市警察局第一分局嘉市警一刑字第○九二○○二二
    八○六號、第00000000000號刑案偵查卷宗內），均應依刑法第二百
    十九條之規定，併予宣告沒收。
據上論斷，應依刑事訴訟法第四百五十二條、第二百九十九條第一項前段，刑法第二
十八條、第二百十六條、第二百十二條、第二百十七條第一項、第五十五條、第四十
一條第一項前段、第三十八條第一項第二款、第二百十九條，罰金罰鍰提高標準條例
第一條前段、第二條，判決如主文。
本案經檢察官周靜妮到庭執行職務。
中      華      民      國    九十三    年      四      月      七      日
                                       審判長法   官   林信旭
                                             法   官   曾宏揚
                                             法   官   卓春慧
右正本證明與原本無異。
如不服本判決，應於判決送達後十日內向本院提出上訴狀( 應附繕本 )。告訴人或被
害人如對於本判決不服者，應具備理由請求檢察官上訴，其上訴期間之計算係以檢察
官收受判決正本之日期為準。
中      華      民      國    九十三     年     四      月      八      日
                                              書記官   陳冠學
附表：
┌──┬───────────────┬───────┬───────┐
│編號│文書（物品）名稱              │偽造署押之位置│偽造署押之形式│
├──┼───────────────┼───────┼───────┤
│    │                              │記載於願意接受│簽名一枚      │
│    │                              │夜間訊問之文字│指印一枚      │
│    │                              │之下          │              │
│    │嘉義市警察局第一分局北鎮派出所├───────┼───────┤
│一  │九十二年一月二十五日偵訊（調查│筆錄第一頁反面│指印一枚      │
│    │）筆錄（一式三份）            │第五行        │              │
│    │                              ├───────┼───────┤
│    │                              │筆錄騎縫紙    │指印二枚      │
│    │                              ├───────┼───────┤
│    │                              │筆錄末行被調查│簽名一枚      │
│    │                              │人之下        │指印一枚      │
├──┼───────────────┼───────┼───────┤
│二  │嘉義市警察局第一分局查獲毒品危│對照表下之捺印│簽名一枚      │
│    │害防制條例尿液送驗姓名對照表  │欄            │指印一枚      │
├──┼───────────────┼───────┼───────┤
│三  │採集尿液瓶      │標籤上        │指印一枚      │
└──┴───────────────┴───────┴───────┘
附錄本案論罪科刑法條全文：
刑法第二百十六條
行使第二百十條至第二百十五條之文書者，依偽造、變造文書或登載不實事項或使登
載不實事項之規定處斷。
刑法第二百十二條
偽造、變造護照、旅券、免許證、特許證及關於品行、能力服務或其他相類之證書、
介紹書，足以生損害於公眾或他人者，處一年以下有期徒刑、拘役或三百元以下罰金
。
刑法第二百十七條第一項
偽造印章、印文或署押，足以生損害於公眾或他人者，處三年以下有期徒刑。
